# 求助陈版主！延期交货违约金的处理！

提问人：糯米 团 子 zyy 时间：2022-04-15 14:54:04
请问一下陈版主，延期交货违约金可以计入营业外支出吗？还有长期挂账的应收账款转销。这些可以算是非经常性损益吗？急！谢谢！

回答人：chenyiwei
在新收入准则下，延期交货违约金一般应冲减相关商品销售收入。
应收账款长期挂账，通常情况下满足转销条件的应收账款都是在多年前已经全额计提坏账准备的，因此核销无法收回的应收账款，通常在核销当期无损益影响。